臺灣屏東地方法院刑事判決　　　　　　　 94年度易字第514號
公　訴　人　臺灣屏東地方法院檢察署檢察官
被　　　告　甲○○
上列被告因違反毒品危害防制條例案件，經檢察官提起公訴（94
年度毒偵字第1837號），茲因被告就被訴事實為有罪之陳述，經
告知簡式審判程序意旨，並聽取公訴人及被告之意見後，本院合
議庭裁定由受命法官獨任依簡式審判程序審理，判決如下：
    主  文
甲○○施用第二級毒品，累犯，處有期徒刑拾月。
    事  實
一、甲○○曾因犯偽造文書罪，歷經本院83年度訴字第643 號、
    臺灣高等法院高雄分院84年度上訴字第637 號、最高法院84
    年度臺上字第3494號判決而確定，應執行有期徒刑1 年6 月
    ，依指揮書自民國85年9 月17日起算、87年3 月10日期滿，
    於85年10月3 日入監執行，86年11月14日縮刑假釋出監，因
    期滿未經撤銷假釋而執行完畢。89年間又因犯贓物罪，經本
    院以89年度易字第1590號判處拘役70日，並諭知易科罰金之
    折算標準確定，於90年2 月5 日易科罰金執行完畢。嗣又兩
    度因施用毒品，違反毒品危害防制條例案件，分別經本院以
    91年度易字第215 號、92年度易字第91號，各判處有期徒刑
    6 月暨諭知易科罰金之折算標準、有期徒刑7 月確定，二者
    接續執行，自92年9 月18日入監，依指揮書應執行至93年10
    月17日，於93年10月1 日縮刑期滿出監執行完畢。
二、又甲○○迭因施用毒品經法院裁定送觀察、勒戒及強制戒治
    ，其前於89年1 月5 日因一犯施用毒品案件入所執行觀察、
    勒戒，依指揮書應執行至89年2 月24日，繼因無繼續施用毒
    品之傾向，於89年1 月21日出所。旋又二犯施用毒品犯行，
    經法院裁定送觀察、勒戒，於91年1 月2 日入所，迄有繼續
    施用毒品之傾向，於91年2 月26日出所轉執行強制戒治，依
    指揮書應執行至92年2 月1 日，嗣經裁定停止戒治，於91年
    7 月11日出所後，復經撤銷停止戒治，於92年2 月28日入所
    ，至92年9 月8 日期滿執行完畢釋放出所轉執行前開有期徒
    刑。竟仍不思改過，於前開強制執行期滿獲釋五年內，復基
    於施用第二級毒品之犯意，於94年7 月11日晚間11時許，在
    其位於屏東縣新園鄉○○村○○路101 巷29號住處內，以適
    亦在場施用毒品之人吳孟純（另案已經本院判決）所有之吸
    食器（已因另案扣押經判決宣告沒收）之工具，施用第二級
    毒品甲基安非他命1 次，旋於94年7 月12日上午8 時10分許
    ，為警持本院核發之搜索票在上址查獲，經採尿送驗結果呈
    甲基安非他命陽性反應。
三、案經屏東縣警察局東港分局報告臺灣屏東地方法院檢察署檢
    察官偵查起訴。
    理  由
一、前揭施用第二級毒品甲基安非他命之犯罪事實，除據被告甲
    ○○於本院審理時自承不諱，並經證人即同時在場犯施用毒
    品犯行之人吳孟純於警詢及偵查中陳述綦詳，復有被告甲○
    ○自承持以為施用工具，並扣於前揭同時遭查獲之人吳孟純
    案卷，已經該案判決宣告沒收之玻璃球吸食器1 支之照片在
    卷可稽，又被告甲○○前揭時地為警查獲後，經採尿送臺灣
    檢驗科技股份有限公司以氣相層析質譜儀法（GC／MS）檢驗
    結果，亦呈甲基安非他命陽性反應，有該公司94年8 月8 日
    ，編號KＺ000000000000號濫用藥物尿液檢驗報告附卷，乃鑑
    定機關本於專業知識及以精密儀器測試後所得之結論，自可
    憑信。被告甲○○自白施用甲基安非他命，堪信與事實相符
    。
二、查被告甲○○前因施用毒品，違反毒品危害防制條例，經法
    院裁定後，於89年1 月5 日入所執行觀察、勒戒，依指揮書
    應執行至89年2 月24日，嗣因無繼續施用毒品之傾向，於89
    年1 月21日出所。旋於91年1 月2 日又因二犯施用毒品案件
    ，經依法院裁定送觀察、勒戒，迄有繼續施用毒品之傾向，
    於91年2 月26日出所轉執行強制戒治，依指揮書應執行至92
    年2 月1 日，經裁定停止戒治，於91年7 月11日出所後，又
    經撤銷停止戒治，於92年2 月28日再度入所執行，至92年9
    月8 日期滿執行完畢，有臺灣高等法院被告前案紀錄表、臺
    灣屏東地方法院檢察署刑案資料查註紀錄表、全國施用毒品
    案件紀錄表、受觀察勒戒人毒品及前科紀錄簡列表各1 份在
    卷可按，其強制戒治執行期滿釋放後5 年內，再犯本件施用
    第二級毒品甲基安非他命之犯罪事證已臻明確，應依法論科
    。
三、按甲基安非他命為毒品危害防制條例第2 條第2 項第2 款規
    定之第二級毒品，除法律另有規定者外，不得持有、施用。
    核被告甲○○所為，係犯毒品危害防制條例第10條第2 項之
    施用第2 級毒品罪。其施用前持有甲基安非他命之低度行為
    ，應為施用之高度行為所吸收，不另論罪。又被告甲○○前
    兩度因施用毒品，違反毒品危害防制條例，分別經本院以91
    年度易字第215 號、92年度易字第91號，各判處有期徒刑6
    月暨諭知易科罰金之折算標準、有期徒刑7 月確定，二者接
    續執行，自92年9 月18日入監，依指揮書應執行至93年10月
    17日期滿，於93年10月1 日縮刑期滿出監執行完畢，有臺灣
    高等法院被告前案紀錄表及臺灣屏東地方法院檢察署刑案資
    料查註紀錄表各1 份在卷可按，其5 年內再犯有期徒刑以上
    刑之本罪，為累犯，應依法加重其刑。
四、爰審酌被告甲○○之年齡、品行、智識程度、犯罪手段、對
    於法益侵害之程度，其為51年8 月28日出生、受有國小畢業
    教育程度，並以擔任烤漆工為業之人，為本件犯罪時年42歲
    ，有年籍等資料在卷可參，又其前有多次犯罪前案紀錄，除
    就施用毒品經查獲送觀察、勒戒、強制戒治或判刑，而為本
    件犯罪構成要件情狀前提事實及前述構成累犯要件之執行紀
    錄部分，不另贅述外，其前於83年間即因犯偽造文書罪，歷
    經本院83年度訴字第643 號、臺灣高等法院高雄分院84年度
    上訴字第637 號、最高法院84年度臺上字第3494號判決而確
    定，應執行有期徒刑1 年6 月，依指揮書自85年9 月17日起
    算、87年3 月10日期滿，於85年10月3 日入監執行，86年11
    月14日縮刑假釋出監，嗣期滿未經撤銷假釋而執行完畢；89
    年間因犯贓物罪，經本院以89年度易字第1590號判處拘役70
    日，並諭知易科罰金之折算標準確定，於90年2 月5 日易科
    罰金執行完畢，有臺灣高等法院被告前案紀錄表、臺灣屏東
    地方法院檢察署刑案資料查註紀錄表及本院判決書各1 份在
    卷可按，素行欠佳；及其就犯罪施用毒品之份量，固據於本
    院審理時辯稱僅在吳孟純施用時，在旁分吸一口而已云云，
    然依前引卷附檢驗報告所示，其尿液中含甲基安非他命、安
    非他命成分各高達24,840ng／ml、3,460 ng／ml，遠逾衛生
    署公告閾值500 ng／ml、大於、等於200 ng／ml等數值甚鉅
    （詳偵卷第17頁檢驗報告），施用份量顯與上開所辯迥異，
    對於社會秩序及其個人身心健康之影響非輕，且難認已真心
    悔悟、遷善之態度，並考量其先前兩度因施用毒品而經判處
    之刑度，各為有期徒刑6 月、7 月，經接續執行之結果，仍
    均不足以矯正其惡性等一切情狀，量處如主文所示之刑，以
    資儆懲。
五、本件查獲時扣得之吸食工具玻璃球吸食器一支，固據被告甲
    ○○坦承為其犯本件施用毒品犯罪使用之物，然既經被告供
    承為吳孟純之物，且不能證明為被告甲○○所有，復已經本
    院另案宣告沒收，有本院94年度簡字第1198號判決書一份附
    卷可參，爰不為沒收之諭知，附此敘明。
據上論斷，應依刑事訴訟法第273 條之1 第1 項、第299 條第1
項前段，毒品危害防制條例第10條第2 項，刑法第11條前段、第
47條，判決如主文。
本案經檢察官鍾仁松到庭執行職務
中　　華　　民　　國　　94　　年　　10　　月　　27　　日
                  刑事第二庭    　法　官　陳松檀
以上正本證明與原本無異。
如不服本判決應於收受本判決送達後10日內向本院提出上訴書狀
，其未敘述上訴理由者，並得於提起上訴後10日內向本院補提理
由書狀（均須按他造當事人之人數附繕本）「切勿逕送上級法院
」
中　　華　　民　　國　　94　　年　　10　　月　　27　　日
                              　　書記官  魏慧夷
附錄本件判決引用之法條：
毒品危害防制條例第10條第2項
施用第二級毒品者，處3年以下有期徒刑。
